臺灣橋頭地方法院民事判決
  111年度岡簡字第258號
原      告  陳思萍  
訴訟代理人  趙澤霖  
被      告  李永嘉  


訴訟代理人  張榮作律師
上列當事人間請求損害賠償事件，本院於民國111年11月8日言詞
辯論終結，判決如下：
    主      文
原告之訴駁回。
訴訟費用由原告負擔。
    事實及理由
一、原告主張：被告於民國110年6月間，將其所有國泰世華商業
    銀行帳號000-000000000000號帳戶之提款卡，交付真實姓名
    不詳，暱稱「江華宇」之助理，並告知帳戶提款卡密碼。江
    華宇所屬詐騙集團暱稱「賴靜雯」之真實姓名不詳成員，於
    110年7月間向原告訛稱有專門老師幫忙投資操盤，並提供投
    資網站，致原告陷於錯誤，匯款新台幣（下同）28萬元至被
    告之上開帳戶。依民法第184條第1項前段，原告得請求被告
    賠償28萬元等情，並聲明：被告應給付原告28萬元。
二、被告則以：被告係遭詐騙集團訛稱可代辦貸款，須讓帳戶有
    資金進出，以致被告陷於錯誤，交付提款卡及密碼，被告並
    無不法侵害原告之故意或過失可言等語，資為抗辯，並聲明
    ：原告之訴駁回。
三、查被告於110年6月間，將其所有國泰世華商業銀行帳號000-
    000000000000號帳戶之提款卡，交付真實姓名不詳，暱稱「
    江華宇」之助理，並告知帳戶提款卡密碼。江華宇所屬詐騙
    集團暱稱「賴靜雯」之真實姓名不詳成員，於110年7月間向
    原告訛稱有專門老師幫忙投資操盤，並提供投資網站，致原
    告陷於錯誤，匯款28萬元至被告之上開帳戶。又刑事部分，
    被告就所涉詐欺案件，經台灣橋頭地方檢察署檢察官以110
    年度軍偵字第168號等為不起訴處分，原告不服提起再議，
    經台灣高等檢察署高雄分署檢察官以111年度上聲議字第109
    8號駁回再議等情，為兩造所不爭執，並有不起訴處分書及
    處分書在卷可稽（見本院卷第73-93頁），復經本院調閱上
    開偵查卷宗查明無訛，堪信為實在。
四、按侵權行為所發生之損害賠償請求權，以有故意或過失不法
    侵害他人之權利為其成立要件，此觀民法第184條第1項前段
    之規定自明。所謂過失，係指行為人雖非故意，但按其情節
    ，應注意、能注意而不注意而言（最高法院108年度台上字
    第1058號判決意旨參照）。且依民事訴訟法第277條第1項前
    段規定，原告就被告有侵權行為之要件事實，應負舉證責任
    ，不因被告之抗辯或舉證有所瑕疵，即謂原告之主張為可採
    。本件原告主張被告有不法侵害原告之故意或過失，為被告
    所否認，經查：
　㈠被告雖提供其所有帳戶之提款卡及密碼予他人，惟原告就被
    告係明知或可得而知交付對象為詐騙集團之事實，並未提出
    證據加以證明，且本件被告係職業軍人，有穩定收入等情，
    業據被告提出軍人身份證及存摺影本為證（見本院卷第67-7
    1頁），似與一般買賣人頭帳戶之情形有別，臺灣橋頭地方
    檢察署檢察官因此就被告所涉詐欺罪嫌為不起訴處分，有如
    前述，則原告主張被告有不法侵害原告之故意，致原告受有
    損害云云，即尚無可採。
  ㈡原告雖主張被告遭騙取提款卡及密碼，為有過失云云，惟詐
    騙集團成員之欺罔方式千變萬化，一般勤勉謹慎而有相當智
    識水平之人，尚且因詐騙集團成員言詞相誘而陷於錯誤，進
    而交付鉅額財物，則金融帳戶之持有人因遭詐騙集團訛詐，
    而陷於錯誤並交付提款卡及密碼，亦難認有何應注意，能注
    意而不注意之情形，此外，原告復未能舉證證明被告確有過
    失，是被告因尋求代辦貸款而提供提款卡及密碼之行為，縱
    使令原告受有財產上之損害，惟被告主觀上尚難認有何不法
    侵害原告之過失，則原告請求被告負過失侵權行為損害賠償
    責任，於法亦屬無據。
五、綜上所述，本件原告依民法第184條第1項前段規定，請求被
    告給付280,000元，為無理由，應予駁回。
六、訴訟費用負擔之依據：民事訴訟法第78條。
中　　華　　民　　國　　111 　年　　11　　月　　22　　日
                岡山簡易庭  法  官  林昶燁
以上正本係照原本作成。
如對本判決上訴，須於判決送達後20日內向本院提出上訴狀。如
委任律師提起上訴者，應一併繳納上訴審裁判費。
中　　華　　民　　國　　111 　年　　11　　月　　22　　日
                            書記官  顏崇衛